臺灣苗栗地方法院刑事判決
111年度訴字第2號
公  訴  人  臺灣苗栗地方檢察署檢察官
被      告  陳逸宏



選任辯護人  陳宏毅律師
上列被告因違反毒品危害防制條例案件，經檢察官提起公訴（11
0年度偵字第6818號），本院判決如下：
    主  文
甲○○共同犯販賣第二級、第三級、第四級毒品而混合二種以上之
毒品未遂罪，處有期徒刑壹年貳月。
扣案如附表編號1所示之物均沒收銷燬之。扣案如附表編號2所示
之物沒收。
    犯罪事實
一、甲○○知悉3,4-亞甲基雙氧甲基安非他命（MDMA）為毒品危害
    防制條例第2條第2項第2款所列之第二級毒品，甲基-N,N-二
    甲基卡西酮（Methyl-N,N-Dimethylcathinone）為毒品危害
    防制條例第2條第2項第3款所列之第三級毒品，氯二甲基卡
    西酮（Chlorodimethylcathinone，CDMC）、硝西泮（耐妥
    眠，Nitrazepam）均為毒品危害防制條例第2條第2項第4款
    所列之第四級毒品，依法均不得販賣、持有，仍與真實姓名
    年籍不詳，綽號「Money」之人，共同基於販賣第二級、第
    三級、第四級毒品以營利之犯意聯絡，由「Money」於民國1
    10年10月11日晚間11時25分許，以通訊軟體Telegram顯示名
    稱「Money」（使用者名稱：@Ccanjet）傳送「喝的還要嗎
    」之訊息予苗栗縣警察局刑事警察大隊偵二隊及科技犯罪偵
    查隊員警，以暗示販賣毒品。嗣經苗栗縣警察局刑事警察大
    隊偵二隊及科技犯罪偵查隊員警執行網路巡邏勤務，遂利用
    Telegram與「Money」取得聯繫，並約定毒品交易之時間、
    地點及交易方式，「Money」即以Telegram與甲○○（顯示名
    稱「P」；使用者名稱：@xzjay12345）聯絡，甲○○則以其所
    持用如附表編號2所示之行動電話連結網際網路，以Telegra
    m與「Money」、彭思淵聯絡，復於110年10月12日下午3時8
    分許前之某時，在臺中市東區十甲路附近，以新臺幣（下同
    ）1萬7,000元之價格，向彭思淵購入如附表編號1所示之混
    合2種以上第二級、第三級、第四級毒品之毒品咖啡包100包
    。嗣甲○○乃於110年10月12日下午4時20分許，駕駛車牌號碼
    000-0000號自用小客車，依約前往苗栗縣○○市○○里0鄰○○00
    號文山國民小學前，擬以2萬5,000元之價格，販賣上開毒品
    咖啡包100包與喬裝買家之員警，而於甲○○準備與員警交易
    上開毒品之際，隨即經員警表明身分當場逮捕而未遂，並扣
    得如附表編號1所示之毒品及如附表編號2所示之行動電話。
二、案經苗栗縣警察局移送臺灣苗栗地方檢察署檢察官偵查起訴
    。
    理  由
一、證據能力
　　本判決以下所引用被告以外之人於審判外之陳述，檢察官、
    被告甲○○及其辯護人於本院準備程序中均表示同意作為證據
    （本院卷第68頁），且迄至言論辯論終結前均未聲明異議，
    本院審酌上開證據資料作成時之情況，認為以之作為證據應
    屬適當，依刑事訴訟法第159條之5之規定，認均有證據能力
    。
二、認定犯罪事實所憑之證據及理由
　㈠證據標目
　‧被告於本院準備程序及審理中之自白（本院卷第65至67、107
    、198至200、202至203頁）
　‧被告之警詢、偵訊筆錄（偵卷第58、63至69、155至157頁）
　‧偵查佐偵查報告（他卷第47至48頁）
　‧搜索扣押筆錄、扣押物品目錄表（偵卷第73至76、79頁）
　‧數位證物勘察採證同意書（偵卷第113頁）
　‧車輛詳細資料報表（偵卷第127頁）
　‧衛生福利部草屯療養院110年10月13日、10月18日草療鑑字第
    1101000206、0000000000號鑑驗書（偵卷第173至175頁）
　‧Telegram對話紀錄擷圖、甲○○行動電話Telegram對話紀錄、
    帳號資料擷圖及翻拍照片（偵卷第85至89、91至107頁）
　‧扣案物及現場查獲照片（偵卷第129至131頁）
　‧扣案如附表編號1至2所示之物　
　㈡本件犯罪事實，業據被告坦承不諱，並有前揭各項證據資料
    及扣案物可資佐證，足認被告任意性自白與事實相符，應堪
    採信。
　㈢被告與喬裝買家之員警並非至親，亦無特殊情誼或其他利害
    關係，苟無利可圖，應無甘冒被查緝訴追重刑之風險，而平
    白無端從事毒品交易之理，又被告於警詢、偵訊、本院審理
    中供稱：伊販賣上開毒品咖啡包100包，每包250元；伊向彭
    思淵以2萬1,000元購得上開毒品咖啡包；伊從中可賺取價差
    2,000元；伊與「Money」各可分得2,000元等語（偵卷第66
    至67、156至157頁，本院卷第199頁），堪認被告販賣上開
    如附表編號1所示之毒品與喬裝買家之員警時，主觀上具有
    營利之意圖，至為灼然。
　㈣綜上所述，本件事證已臻明確，被告犯行洵堪認定，應依法
    論科。
三、法令之適用
　㈠適用法條之說明
　⒈3,4-亞甲基雙氧甲基安非他命為毒品危害防制條例第2條第2
    項第2款所列之第二級毒品，甲基-N,N-二甲基卡西酮為毒品
    危害防制條例第2條第2項第3款所列之第三級毒品，氯二甲
    基卡西酮、硝西泮均為毒品危害防制條例第2條第2項第4款
    所列之第四級毒品，依法均不得販賣、持有。
　⒉被告所販賣如附表編號1所示之毒品咖啡包，經送鑑驗結果，
    確檢出第二級毒品3,4-亞甲基雙氧甲基安非他命，第三級毒
    品甲基-N,N-二甲基卡西酮及第四級毒品氯二甲基卡西酮、
    硝西泮成分一節，有前揭衛生福利部草屯療養院110年10月1
    3日、10月18日草療鑑字第1101000206、0000000000號鑑驗
    書存卷可參，上開毒品咖啡包將2種以上之第二級、第三級
    、第四級毒品摻雜調合，置於同一包裝內而無從區分，且將
    毒品混入其他物質偽裝，而為混合型新興毒品，又被告主觀
    上對此亦有認識或預見，堪認上開毒品咖啡包已有混合2種
    以上第二級、第三級、第四級毒品之情形，甚為明確。
　⒊另辯護人為被告辯護稱：扣案之毒品咖啡包所含第二級、第
    三級毒品極微量，被告主觀上對於上開毒品咖啡包混合2種
    以上之第二級、第三級、第四級毒品一情並無認識，亦無從
    預見等語。惟查，本件被告所販賣者，係作為沖泡飲品型態
    販售，通稱「毒品咖啡包」之混合型新興毒品，而被告既已
    從事此類新型態混合毒品之交易行為，對於新興毒品種類、
    型態眾多，且混合毒品成分複雜，常見將各種毒品混入其他
    物質偽裝，例如以咖啡包、果汁包等即溶飲品，或糖果、餅
    乾、果凍、飲料水等零食，以及香菸、電子煙，甚至郵票、
    紙片等型態呈現，混合、填充、浸泡後重新包裝而製成新型
    態毒品之社會情勢自難諉為不知，衡情當已預見其所販售之
    毒品咖啡包，其內容物極有可能混合多種不同毒品成分，卻
    仍從事上開毒品咖啡包之交易行為，對於其販賣混合2種以
    上第二級、第三級、第四級毒品之毒品咖啡包一節，顯然亦
    不違背被告之本意；況被告於偵訊中已供稱：伊不清楚毒品
    咖啡包之成分，可能是多種毒品組成等語（偵卷第155頁）
    ，復考諸被告與「Money」之Telegram對話紀錄顯示，被告
    經「Money」詢問毒品咖啡包之成分，以及是否含有第二級
    毒品3,4-亞甲基雙氧甲基安非他命（MDMA）時，尚曾向「Mo
    ney」回覆以「紅豆」、「都有」、「其他都是附料」等內
    容（偵卷第101頁），顯見其對於上開毒品咖啡包之內容物
    並非毫無所悉，益徵被告對於上開毒品咖啡包可能係混合2
    種以上之毒品者，自應已有預見，並有容認其發生之意思。
    是辯護人此部分之主張，容屬誤會，尚非可採。
　⒋被告與喬裝買家之員警交易上開毒品咖啡包100包，係基於販
    賣第二級、第三級、第四級毒品以營利之犯意，並由「Mone
    y」與員警約定毒品交易之時間、地點及交易方式，已著手
    販賣毒品行為之實行，且被告於前揭時、地，依約攜帶上開
    毒品咖啡包100包前往交付，然因喬裝買家之員警為辦案而
    佯稱購買，自始即無實際買受毒品之真意，被告與喬裝買家
    之員警形式上雖已有毒品交易之意思表示合致，事實上仍不
    能真正完成販賣毒品之行為，僅能論以販賣未遂。
　㈡罪名及處罰條文
　⒈是核被告所為，係犯毒品危害防制條例第9條第3項、第4條第
    6項、第2項、第3項、第4項之販賣第二級、第三級、第四級
    毒品而混合二種以上之毒品未遂罪。
　⒉另按無期徒刑不得加重，刑法第65條第1項定有明文。是本件
    被告就販賣第二級、第三級、第四級毒品而混合二種以上之
    毒品未遂罪之犯行，依毒品危害防制條例第9條第3項之規定
    ，適用其中最高級別毒品即販賣第二級毒品罪之法定刑，其
    法定刑中有期徒刑部分，並依同條項規定加重其刑，至無期
    徒刑部分，不得加重，附此說明。
　⒊被告於著手販賣前意圖販賣而持有第二級、第三級、第四級
    毒品之低度行為，為其著手販賣第二級、第三級、第四級毒
    品之高度行為所吸收，不另論罪。
　㈢共同正犯
　　被告與「Money」共同實行本件犯行，應論以刑法第28條之
    共同正犯。
　㈣法律上之減輕
　⒈未遂減輕
　　被告雖已著手於販賣行為之實行，惟因購毒者自始無實際買
    受之真意而不遂，為未遂犯，爰依刑法第25條第2項之規定
    ，按既遂犯之刑減輕之。
　⒉毒品危害防制條例第17條第2項
　　被告就本件販賣毒品犯行，於警詢、偵訊、本院準備程序及
    審理中均自白，應依毒品危害防制條例第17條第2項之規定
    ，減輕其刑（最高法院111年度台上字第1154號判決意旨參
    照）。
　⒊毒品危害防制條例第17條第1項
　　被告於偵訊、本院準備程序及審理中均供出其毒品來源而稱
    ：扣案之毒品咖啡包100包是伊向「Mai」（按即彭思淵）購
    買的；伊配合警方查緝，又向「Mai」購買毒品咖啡包100包
    ，「Mai」指示「小白」（按即張文智）送來等語（偵卷第1
    56至157頁，本院卷第66至67、109、199至200、202至203頁
    ），並經檢警機關因被告供出毒品來源而循線查獲另案被告
    張文智，且經本院函詢檢警機關是否有因被告供出毒品來源
    而查獲上手或其他正犯或共犯一節，經苗栗縣警察局以111
    年6月7日苗警刑字第1110026046號函暨所附職務報告復以：
    被告為求減刑，配合警方查緝上手綽號「小白」之男子張文
    智及綽號「Mai」（職務報告誤載為「彭實淵」，應予更正
    ）之男子彭思淵等語，有上開函文暨所附偵查佐職務報告、
    苗栗縣警察局110年10月13日苗警刑字第1100043018號、111
    年3月22日苗警刑字第1110013042號刑事案件移送書各1份附
    卷可考（本院卷第91至101頁），足認被告供出毒品來源，
    與嗣後調查或偵查犯罪之公務員對上手張文智、彭思淵發動
    調查或偵查並進而查獲之間，具有先後且相當之因果關係，
    自得適用毒品危害防制條例第17條第1項規定，減輕其刑（
    最高法院98年度台上字第6331號判決意旨參照）。
　⒋被告就販賣第二級、第三級、第四級毒品而混合二種以上之
    毒品未遂犯行，有上開刑之減輕事由，依刑法第70條、第71
    條第2項、第66條之規定，應先依刑法第25條第2項、毒品危
    害防制條例第17條第2項之規定，遞減其刑，再依毒品危害
    防制條例第17條第1項之規定，遞予減輕其刑。
　㈤沒收
　⒈查獲毒品
　　扣案如附表編號1所示之標示「MEVIUS」藍色包裝毒品咖啡
    包100包，經送鑑驗結果，確檢出第二級毒品3,4-亞甲基雙
    氧甲基安非他命（MDMA），第三級毒品甲基-N,N-二甲基卡
    西酮（Methyl-N,N-Dimethylcathinone）及第四級毒品氯二
    甲基卡西酮（Chlorodimethylcathinone，CDMC）、硝西泮
    （耐妥眠，Nitrazepam）成分一節（附表編號1「鑑定結果／
    說明」欄所示），有附表編號1「卷證頁數」欄所示鑑驗書
    在卷可查（附表編號1「卷證頁數」欄所示卷頁），復據被
    告於警詢、偵訊及本院審理中供陳：上開毒品咖啡包係供其
    販賣等語明確（偵卷第63至64、155頁，本院卷第199至200
    頁），是上開扣案物品，不問屬於犯罪行為人與否，應依毒
    品危害防制條例第18條第1項前段之規定，宣告沒收銷燬之
    ；又分別用以盛裝上開毒品之包裝袋100只，以現行之鑑驗
    技術，因與其內殘留之毒品難以完全析離，且無完全析離之
    實益及必要，自應整體視為查獲之第二級毒品，一併沒收銷
    燬之。至因鑑驗耗用之毒品，既已滅失，自無庸宣告沒收。
　⒉犯罪工具
　　扣案如附表編號2所示之行動電話1支，係被告持以從事販賣
    毒品犯行之聯絡工具，業據被告供明在卷（偵卷第66、155
    頁，本院卷第196至197、200頁），並有前揭證據資料可資
    佐證，不問屬於犯罪行為人與否，應依毒品危害防制條例第
    19條第1項，宣告沒收。
四、量刑理由
　㈠本件為被告共同販賣第二級、第三級、第四級毒品而混合2種
    以上之毒品未遂之案件。被告與「Money」以供應毒品與喬
    裝買家之員警為目的，恣意販賣混合2種以上第二級、第三
    級、第四級毒品之毒品咖啡包藉以牟利，使毒品在社會上流
    通擴散，助長藥物濫用行為，對社會之危害性至鉅，其行為
    之惡質性不容輕視，所為殊值非難。考量被告犯罪動機係為
    賺取價差利潤，固無特別應予斟酌之情事，惟參諸被告販賣
    對象僅1人，其與販賣對象即喬裝買家之員警之關係性，所
    販賣之毒品種類為毒品咖啡包，交易次數僅1次，交易金額
    為2萬5,000元，販賣之數量及獲利金額尚非甚鉅，其販賣行
    為態樣因喬裝買家之員警自始即無實際買受毒品之真意而未
    遂，猶屬與個別購毒者交易毒品並從中賺取些許利潤，而與
    長期大量販售散布毒品之販毒集團不能等同視之等節，則本
    件犯行之行為責任，在同類型事案中，應屬中度並略為向下
    修正之範疇。
　㈡另考量被告前於109年間，經法院以施用毒品罪判處有期徒刑
    4月，此外並無販賣毒品或其他同種前科紀錄，犯後始終坦
    承犯行之態度，並積極配合警方查緝上手，足見其對於本件
    犯行相應之責任已有相當之體認，自述所受教育程度為高中
    畢業，入監前從事汽車美容業，月薪約2萬8,000元，與母親
    、配偶同住，尚須照顧母親，爰以行為人之責任為基礎，並
    審酌上開各情等一切情狀，量處如主文第1項所示之刑。
　㈢不予酌量減輕之說明
　　本件被告所犯販賣第二級、第三級、第四級毒品而混合二種
    以上之毒品未遂，其法定刑適用販賣第二級毒品罪之法定刑
    ，並加重其刑至2分之1，固屬甚重，然經依刑法第25條第2
    項、毒品危害防制條例第17條第1項、第2項規定遞減輕其刑
    後，本院認被告犯罪情節非屬特別輕微，兼衡其他一切與犯
    罪有關之情狀，已難認其犯罪有何在客觀上顯然足以引起一
    般同情，而認縱予宣告法定最低度刑，仍嫌過重之情形，自
    無適用刑法第59條規定酌量減輕其刑之餘地。是辯護人認本
    件應適用刑法第59條酌減其刑之主張，尚難遽採。
據上論斷，依刑事訴訟法第299條第1項前段，判決如主文。
本案經檢察官廖倪凰提起公訴，檢察官蕭慶賢到庭執行職務。
中　　華　　民　　國　　111 　年　　10　　月　　11　　日
　　　　　　　　　刑事第一庭　審判長法　官　陳茂榮
　　　　　　　　　　　　　　　　　　法　官　柳章峰
　　　　　　　　　　　　　　　　　　法　官　高御庭
以上正本證明與原本無異。
如不服本判決應於收受送達後20日內向本院提出上訴書狀，並應
敘述具體理由；其未敘述上訴理由者，應於上訴期間屆滿後20日
內向本院補提理由書（均須按他造當事人之人數附繕本）「切勿
逕送上級法院」。告訴人或被害人如對於本判決不服者，應具備
理由請求檢察官上訴，其上訴期間之計算係以檢察官收受判決正
本之日期為準。
中　　華　　民　　國　　111 　年　　10　　月　　11　　日
　　　　　　　　　　　　　　　　　　書記官　葉靜瑜
附錄本案論罪科刑法條全文：
毒品危害防制條例第9條
成年人對未成年人販賣毒品或犯前三條之罪者，依各該條項規定
加重其刑至二分之一。
明知為懷胎婦女而對之販賣毒品或犯前三條之罪者，亦同。
犯前五條之罪而混合二種以上之毒品者，適用其中最高級別毒品
之法定刑，並加重其刑至二分之一。
毒品危害防制條例第4條
製造、運輸、販賣第一級毒品者，處死刑或無期徒刑；處無期徒
刑者，得併科新臺幣3千萬元以下罰金。
製造、運輸、販賣第二級毒品者，處無期徒刑或10年以上有期徒
刑，得併科新臺幣1千5百萬元以下罰金。
製造、運輸、販賣第三級毒品者，處7年以上有期徒刑，得併科
新臺幣1千萬元以下罰金。
製造、運輸、販賣第四級毒品者，處5年以上12年以下有期徒刑
，得併科新臺幣5百萬元以下罰金。
製造、運輸、販賣專供製造或施用毒品之器具者，處1年以上7年
以下有期徒刑，得併科新臺幣1百50萬元以下罰金。
前五項之未遂犯罰之。
附表
編號 扣案物名稱 數量 鑑定結果／說明 卷證頁數 1 標示「MEVIUS」藍色包裝毒品咖啡包 100包（含包裝袋100只） 檢品編號：B0000000 檢品外觀：標示「MEVIUS」藍色包裝（內含橙色粉末） 送驗數量：0.9502公克（淨重） 驗餘數量：0.1099公克（淨重） 檢出結果：第二級毒品 　　　　　3,4-亞甲基雙氧甲基安非他命（MDMA） 　　　　　第三級毒品 　　　　　甲基-N,N-二甲基卡西酮（Methyl-N,N-Dimethylcathinone） 　　　　　第四級毒品 　　　　　氯二甲基卡西酮（Chlorodimethylcathinone，CDMC）、硝西泮（耐妥眠，Nitrazepam） 備考：送驗標示「MEVIUS」藍色包裝100包（已開封1包、未開封99包），總毛重217.04公克，送驗單位指定鑑驗未開封1包） 檢品編號：B0000000（取樣自檢品編號B0000000） 檢品外觀：標示「MEVIUS」藍色包裝（內含橙色粉末） 送驗數量：0.9502公克（淨重） 驗餘數量：0.1099公克（淨重） 檢出結果：第二級毒品 　　　　　3,4-亞甲基雙氧甲基安非他命（MDMA） 　　　　　第三級毒品 　　　　　甲基-N,N-二甲基卡西酮（Methyl-N,N-Dimethylcathinone） 　　　　　第四級毒品 　　　　　氯二甲基卡西酮（Chlorodimethylcathinone，CDMC）、硝西泮（耐妥眠，Nitrazepam） 純質淨重：氯二甲基卡西酮（Chlorodimethylcathinone，CDMC）檢驗前淨重0.9502公克，純度13.1%，純質淨重0.1245公克 備考：送驗標示「MEVIUS」藍色包裝100包，送驗單位指定鑑驗1包【氯二甲基卡西酮（Chlorodimethylcathinone，CDMC）之純質淨重】，檢出純度13.1%；估算3,4-亞甲基雙氧甲基安非他命（MDMA）純度<1%、甲基-N,N-二甲基卡西酮（Methyl-N,N-Dimethylcathinone）純度<1%、硝西泮（耐妥眠，Nitrazepam）純度<1%；推估檢品100包，檢驗前總淨重104.5569公克，氯二甲基卡西酮（Chlorodimethylcathinone，CDMC）總純質淨重13.6970公克 衛生福利部草屯療養院110年10月13日、10月18日草療鑑字第1101000206、0000000000號鑑驗書（偵卷第173至175頁） 2 Apple廠牌黑色iPhone 12 Pro行動電話 1支 IMEI：000000000000000，內含門號0000000000號SIM1張